臺灣桃園地方法院民事判決
110年度訴字第1949號
原      告  陳聰明  
被      告  藍尹里  
訴訟代理人  陳彥廷律師
上列當事人間請求損害賠償事件，本院於民國111年5月26日言詞
辯論終結，判決如下：
    主      文
被告應給付原告新臺幣12萬5,603元。
原告其餘之訴駁回。
訴訟費用由被告負擔百分之二十，餘由原告負擔。
本判決第一項得假執行。但被告如以新臺幣12萬5,603元為原告
預供擔保，得免為假執行。
    事實及理由
一、原告主張：被告於民國110年4月12日6時44分許駕駛車牌號
    碼00-0000號自用小客車，自被告門牌號碼桃園市○○區○○街0
    號住處由內往外倒車至光明街，竟疏未注意，撞擊伊所有停
    放於光明街上之車牌號碼0000-00號自用小貨車（此部分已
    賠償）及停放在門牌號碼光明街8號住宅內之車牌號碼00-00
    00號自用小客車（下稱系爭車輛），致系爭車輛受有鈑金凹
    陷毀損等損害（下稱系爭事故），系爭車輛因而受有維修費
    用39萬6,527元及交易價值交易價值貶損20萬元之損害。為
    此，爰依民法第184條、第191條之2、第196條規定，請求被
    告負損害賠償責任等語。並聲明：被告應給付原告59萬6,52
    7元。
二、被告則以：伊就系爭事故雖有過失，但系爭車輛置放於室內
    ，且有貨車及鐵門緩衝撞擊力道，所受損害應相當輕微，應
    只有些許側邊鈑金損傷，而原告所提之估價單，維修項目包
    山包海，文字明細含混不清，亦無註記損害程度及零件、工
    資等，且縱認有維修必要，亦應將零件折舊；伊否認系爭車
    輛為收藏車，同款相近年代之車輛在中古車市場僅開價4萬2
    ,000元，實際成交價恐更低，原告並未證明系爭車輛因系爭
    事故而受有交易價值減損之損害等語，資為抗辯。並聲明：
    原告之訴駁回。
三、本院之判斷：
　㈠原告主張被告於前揭時、地因過失肇致系爭事故，致原告所
    有系爭車輛受有損害等情，業據提出桃園市政府警察局（下
    稱桃園市警局）道路交通事故當事人登記聯單、系爭車輛行
    車執照、事故現場光碟、車損照片、調解不成立證明書等件
    為證（見本院卷第9-16、61-79頁），並經本院依職權向桃
    園市警局函調事故發生資料，有該局110年10月15日桃警交
    字第1100076058號函暨所附道路交通事故現場圖、道路交通
    事故現場測繪紀錄表、當事人酒精測定紀錄表、當事人基本
    資料、當事人登記聯單、現場照片在卷可稽（見本院卷第83
    -105頁），且為被告所不爭執，堪認原告此部分主張為真實
    。
　㈡按因故意或過失，不法侵害他人之權利者，負損害賠償責任
    ；汽車、機車或其他非依軌道行駛之動力車輛，在使用中加
    損害於他人者，駕駛人應賠償因此所受之損害；又不法毀損
    他人之物者，應向被害人賠償其物因毀損所減少之價額，民
    法第184條第1項前段、第191條之2前段及第196條分別定有
    明文。原告所有系爭車輛於系爭事故受有損害，既經認定如
    前，被告使用汽車行為與原告之損害顯有相當因果關係，參
    諸上開說明，被告自應就其使用汽車侵害原告系爭車輛所有
    權之行為，負損害賠償之責。茲就原告主張之各項請求有無
    理由，分述如下：
  ⒈原告主張維修費用39萬6,527元部分：
　⑴按不法毀損他人之物者，被害人得請求賠償其物因毀損所減
    少之價額，民法第196 條定有明文；又依上開規定請求賠償
    物被毀損所減少之價額，得以修復費用為估定之標準，但以
    必要者為限（例如：修理材料以新品換舊品，應予折舊），
    此有最高法院77年度第9 次民事庭會議決議可資參照。
　⑵查原告主張系爭車輛因系爭事故受損，修理費用預估為零件
    費用30萬1,027元、鈑金工資4萬8,000元、烤漆工資4萬7,00
    0元等情，業據其提出大桐汽車股份有限公司（下稱大桐公
    司）報價單為證（見本院卷第17-19頁），並有大桐公司110
    年1月7日函在卷可稽（見本院卷第199頁）。被告雖抗辯上
    開估價單維修項目包山包海，文字明細含混不清，亦無註記
    損害程度及零件、工資云云。然查，上開報價單係大桐汽車
    股份有限公司於系爭事故發生當日所開立，且依上開報價單
    所載維修內容，大多為就系爭車輛右側車體為修繕，核與系
    爭車輛之車損照片（見本院卷第61-71頁）所受損害多位於
    車體右側相符，另觀諸車損照片，系爭車輛右側車體既因外
    力撞擊而擠壓變形，除有鈑金凹陷之外觀外，其飾條、擋板
    等物件一併受擠壓變形而有損害，亦與常情相符，堪信上開
    報價單所載維修項目均為系爭事故所造成，被告上開抗辯，
    尚不足採。又零件部分既係以新零件更換被損之舊零件，自
    應將零件部分予以扣除折舊。依行政院所頒固定資產耐用年
    數表及固定資產折舊率之規定，非運輸業用客車、貨車之耐
    用年數為5 年，依定率遞減法每年折舊1000分之369 ，其最
    後1 年之折舊額，加歷年折舊累計額，其總和不得超過該資
    產成本原額10分之9 （即逾5 年，僅得請求零件價額之10分
    之1 ）。而系爭車輛為78年10月出廠，有原告提出之系爭車
    輛行車執照在卷可參（見本院卷第11頁），迄至損害發生之
    110年4月12日，使用已逾20餘年，則系爭車輛零件費用30萬
    1,027元扣除折舊額後應為3萬元0,103元（計算式：30萬1,0
    27元×0.1 ＝3萬元0,103元，元以下下捨五入），加計無庸計
    算折舊之工資9萬5,500元（計算式：4萬8,000元＋4萬7,000
    元＝9萬5,500元），原告得請求之維修費用應為12萬5,603元
    （計算式：3萬元0,103元＋9萬5,500元＝12萬5,603元）。
　⒉原告主張修繕後交易價值減損20萬元部分：　
    原告固主張系爭車輛為BMW牌E34 520ia型號之收藏車，因系
    爭事故受有交易價值貶損20萬元之損害等語，並提出相關車
    輛網頁資訊為證（見本院卷第29-45、147-179頁），惟前揭
    網頁至多僅能證明與系爭車輛同型號之車輛有收藏及交易市
    場存在之事實，不能證明系爭車輛經修繕後仍存在交易價值
    貶損之事實，且經本院囑託桃園市汽車商業同業公會就系爭
    車輛經修復後，是否仍會有交易價值減損乙事為鑑定，該公
    會認系爭車輛屬特定同好喜好之小眾市場車型，雖具有某些
    特定玩家收藏，但並非一般大眾市場流通之車型，公會鑑定
    價格係取大眾及小眾市場二者間之合適價格為鑑定價依據，
    此部分與原告認知差異過大，原告無法接受公會之說明，故
    公會無法協助後續之鑑定事宜，有該公會111年2月25日桃汽
    車（儀）字第111016號函在卷可參（見本院卷第239頁），
    而原告復未提出其他證據證明系爭車輛於修繕後仍會產生交
    易價值之減損，本院自亦無從依民事訴訟法第222 條第2 項
    之規定本於自由心證酌定其賠償數額。準此，原告此部分請
    求，尚非可採。 
四、綜上所述，原告依侵權行為損害賠償之法律關係，請求被告
    給付12萬5,603元，為有理由，應予准許；逾此範圍之請求
    ，則屬無據，應予駁回。
五、末按所命給付之金額或價額未逾50萬元之判決，法院應依職
    權宣告假執行，民事訴訟法第389條第1項第5款定有明文，
    本件原告勝訴部分，因所命給付之金額未逾50萬元，揆諸前
    開之規定，本院應依職權宣告假執行。並依民事訴訟法第39
    2條第2項規定，職權為被告酌定相當之擔保金額後併宣告得
    免為假執行。
六、本件事證已臻明確，兩造其餘陳述及攻擊防禦方法核與判決
    結果不生影響，爰不逐一論述，附此敘明。
七、訴訟費用負擔之依據：民事訴訟法第79條。
中　　華　　民　　國　　111 　年　　6 　　月　　17　　日
                  民事第一庭    法　官　郭俊德
以上正本係照原本作成
如對本判決上訴，須於判決送達後 20 日內向本院提出上訴狀。
如委任律師提起上訴者，應一併繳納上訴審裁判費。
中　　華　　民　　國　　111 　年　　6 　　月　　17　　日
                                書記官　蕭尹吟